【裁判字號】    95,易,723
【裁判日期】    950724
【裁判案由】    竊盜
【裁判全文】
臺灣臺南地方法院刑事判決               95年度易字第723號
聲  請  人  臺灣臺南地方法院檢察署檢察官
被      告  丁○○
                    （現於臺灣臺南看守所）
上列被告因竊盜案件，經檢察官聲請簡易處刑判決（95年度營偵
字第669號）暨移送併辦（95年度營偵字第783號、95年度營偵字
第746 號），本院認為不宜以簡易判決處刑，改以通常程序審理
，被告於準備程序，就被訴事實為有罪陳述，本院合議庭裁定進
行簡式審判程序，判決如下：
    主  文
丁○○連續攜帶凶器竊盜，處有期徒刑壹年。
鋸子壹支，沒收。
    事  實
一、丁○○於民國（下同）九十四年間，因竊盜案件，經臺灣桃
    園地方法院判處有期徒刑六月，緩刑三年確定，現仍於緩刑
    期間內，猶不知警惕，復基於意圖為自己不法所有之概括犯
    意，連續先於（一）九十五年三月二十七日上午九時許，在
    臺南縣東山鄉東河村吉貝耍一一０號前，趁無人注意之際，
    徒手竊取甲○○所有置於該處之白鐵管總計約五十公斤，得
    手後分批藏置於其所騎乘之機車腳踏板上，載往東河村吉貝
    十八之二號，以每公斤新台幣二十五元之代價，賣予不知情
    之陳振南，嗣為巡邏員警循線查獲。（二）又於同年五月十
    九日上午六時五十五分許，騎乘機車至戊○○位於台南縣白
    河鎮○○路六六三號之住處，翻越圍牆無故侵入該住處，並
    於該住宅旁之倉庫內，竊取鋁門一個，欲離去時為戊○○發
    現，丁○○乃將該鋁門棄置而不遂，翻牆而出正欲騎機車逃
    逸時，經戊○○阻擋後報警查獲。（三）於同年五月二十六
    日晚上七時三十分許，在台南縣東山鄉科里村下庄子一之十
    一號處，竊取乙○○所有之不銹鋼鋁梯一支，得手後欲離去
    之際，為乙○○發現報警，當場查獲。（四）於九十五年五
    月二十九日下午四時二十分許，在台南縣白河鎮昇安里三間
    厝三二０之六號處，攜帶可充兇器用之鋸子一支，竊取己○○所有之鋁門及鋁片一組，得手欲離去之際，當場為己○○
    報警查獲。
二、案經臺南縣警察局白河分局報告台灣台南地方法院檢察署檢
    察官偵查起訴暨移送併辦。
    理  由
一、上揭犯罪事實，業據被告丁○○自白坦承不諱，核與被害人
    甲○○、證人陳振南、被害人戊○○、乙○○、己○○於警
    詢證述之情節相符，復有贓物認領保管單四紙及現場照片六
    張在卷可資佐證，事證明確，被告犯行堪予認定。
二、核被告丁○○關於事實（一）所為，係犯刑法第三百二十條
    第一項之竊盜罪、事實（二）所為，係犯刑法第三百二十一
    條第一項第二款、第二項之加重竊盜未遂罪、刑法第三百零
    六條第一項之無故侵入他人建築物罪、事實（三）所為，係
    犯刑法第三百二十條第一項之竊盜罪、事實（四）所為，係
    犯刑法第三百二十一條第一項第三款之攜帶凶器竊盜罪。併
    辦部分雖未經起訴，然與已起訴部分有連續犯之裁判上一罪
    關係（詳如後述），本院自併予審判，先予敘明。
三、查被告行為後，刑法於九十四年一月七日修正公布之刑法第
    二條比較準據法、第五十六條連續犯、第五十五條牽連犯之
    相關條文，已自九十五年七月一日生效施行，依最高法院九
    十五年度第八次刑事庭會議及台灣高等法院暨所屬法院因應
    新修正刑法施行座談會紀錄，本件適用相關修正法律如下：
  (1)修正後之刑法第二條第一項規定，係規範行為後法律變更所
    生新舊法律比較適用之「準據法」，於新法實行後，應適用
    新法第二條第一項之規定，為「從舊從輕」之比較；比較時
    ，應就罪刑有關之共犯、未遂犯、想像競合犯、牽連犯、連
    續犯、結合犯、以及累犯加重、自首減輕暨其他法定加減原
    因（如身分加減）與假減例等一切情形，綜其全部罪刑之結
    果而為比較；從刑附屬於主刑，除法律有特別規定者外，依
    主刑所適用之法律（如：沒收、褫奪公權）。
  (2)原刑法第五十五條關於牽連犯、第五十六條關於連續犯之規
    定業經刪除，此刪除雖非犯罪構成要件之變更，但顯已影響
    行為人刑罰之法律效果，自屬法律有變更，依新法第二條第
    一項之規定，比較新、舊法結果，仍應適用較有利於被告之
    行為時法律，即依舊法論以牽連犯、連續犯。是被告關於事
    實（二）之加重竊盜未遂及無故侵入他人建築物犯行，具有
    方法、結果之牽連犯關係，應依修正前第五十五條後段規定
    ，從一重之加重竊盜未遂犯處斷。另被告上開四次竊盜犯行
    （起訴及併案部分），時間密接，所犯構成要件相同，顯係
    基於概括犯意，反覆為之，為連續犯，應依修正前刑法第五
    十六條規定，論以刑法第三百二十一條第一項第三款之攜帶
    凶器竊盜罪一罪，並酌加重其刑。
  (3)本件綜合比較新舊法結果，除直接適用新法者外，應適用舊
    刑法規定。
四、爰審酌被告之品行不佳、現正在緩刑期中、犯罪之動機、目
    的、手段、及被告犯罪後坦承之態度等一切情狀，量處如主
    文所示之刑。又鋸子一支係被告所有，已經其陳述在卷，且
    係供犯罪所用之物，依修正前刑法第三十八條第一項第二款
    規定，併宣告沒收。
據上論斷，應依刑事訴訟法第二百七十三條之一第一項、第二百
九十九條第一項前段，刑法第二條第一項前段、第三百二十一條
第一項第三款，第三百零六條第一項、修正前刑法第五十五條後
段、第五十六條、第三十八條第一項第二款、刑法施行法第一條
之一，判決如主文。
本案經檢察官丙○○到庭執行職務。
中    華    民    國    95    年    7     月    24    日
                    刑事第四庭法  官  宋  明  中
以上正本證明與原本無異。
如不服本判決，應於收受送達後10日內向本院提出上訴書狀（應
附繕本）。
                              書記官  楊  宗  哲
中    華    民    國    95    年    7     月    24    日
附錄本案論罪科刑法條全文：
中華民國刑法第321條
  犯竊盜罪而有左列情形之一者，處六月以上、五年以下有期徒
  刑：
  一  於夜間侵入住宅或有人居住之建築物、船艦或隱匿其內而
      犯之者。
  二  毀越門扇、牆垣或其他安全設備而犯之者。
  三  攜帶兇器而犯之者。
  四  結夥三人以上而犯之者。
  五  乘火災、水災或其他災害之際而犯之者。
  六  在車站或埠頭而犯之者。
  前項之未遂犯罰之。


司法院資訊處製作；財團法人民間司法改革基金會備份。
